臺灣板橋地方法院刑事判決　　　　　　　　　　　　九十三年度簡字第二三○七號
　　聲請人　臺灣板橋地方法院檢察署檢察官
　　被　告　甲○○
右列被告因竊盜案件，經檢察官聲請以簡易判決處刑（九十三年度偵字第四一○五號
、第六四四八號），本院判決如左：
        主  文
甲○○連續竊盜，處有期徒刑月，如易科罰金，以佰元折算壹日。
        事實及理由
一、本件犯罪事實：甲○○基於意圖為自己不法所有之概括犯意，(一)先於民國九十三
    年二月二十三日九時四十分許，在臺北縣永和市○○路四一七號之統一便利超商
    商店內，利用店員張庭銓與客人結帳之機會，徒手竊取玉山高梁酒一瓶（三百毫
    升），價值新臺幣（下同）一百四十五元，得手後逃逸，旋為張庭銓發現店內貨
    架上短少高梁酒一瓶，超商店長乙○○隨即尾隨甲○○並報警，在臺北縣永和市
    ○○路與宜安路口，為警當場查獲，並自甲○○手中取出玉山高梁酒一瓶（三百
    毫升）；(二)復承接上開犯意，於九十三年三月二十四日十時三十分許，在臺北縣
    中和市○○路三十三巷二號地下室一樓之頂好大賣場內，徒手竊取大賣場內金牌
    台灣啤酒一瓶（三十元）、沙茶豆干一包（十八元），共價值四十八元，得手後
    ，將上開物品放置於左、右褲袋內。旋從結帳櫃檯離去之際，為賣場安全管理人
    員陳永舜發現，甲○○乃將上開啤酒交還陳永舜，陳永舜即請甲○○至賣場店長
    室並報警，經警於上址查獲。
二、證據：
(一)、右揭犯罪事實(一)部分：訊據被告甲○○於警詢時坦承有於犯罪事實(一)所示之時間
    、地點竊盜高梁酒一瓶欲供己飲用之事實屬實，嗣於偵查中翻異前詞，矢口否認
    有前開犯罪事實(一)犯行，辯稱：伊並未竊取高梁酒，警詢筆錄是警察自己寫的，
    且警察於永和分局有打伊頭部云云。經查：證人乙○○於警詢及偵查中證稱：被
    告在放置酒類的貨架前徘徊許久而引起伊的注意，被告拿起一瓶酒發現門市職員
    張庭銓站在旁邊看他所以又放回去，趁另一名客人正在結帳時就離開，然後門市
    職員發現貨架上的酒少了一瓶，就跑出去追被告，結果發現被告雙手沒有東西所
    以又折回來告訴伊，伊就衝出去追他，伊從後面一直跟著他並立即報警。被告走
    到中和路及宜安路口時，從牛仔褲左邊口袋拿出一瓶酒坐在地上想要開瓶飲用，
    此時警方就到達現場，伊從被告手中將酒搶回，看到高梁酒上的標價，確定是伊
    店裡的等情甚詳（參臺灣板橋地方法院檢察署九十三年偵字第四一○五號偵查卷
    第九頁、十頁、四六頁背面至四八頁），核與證人張庭銓於偵查中所證述之情節
    相符（參前揭偵查卷第六六頁），又證人鄭淵鴻即當時到場處理之員警亦證稱：
    伊到現場就看到被告有一瓶酒，被告當時拿在手上，伊可確定那瓶酒是從被告身
    上取出的等語（參前揭偵查卷第四七頁背面），況被告甲○○與證人乙○○間素
    無隙怨，為被告所不否認，衡情證人乙○○當無捏造前揭事實而故意構陷之理。
    雖被告另以：伊遭到警員毆打頭部，筆錄記載不實云云置辯，惟查，證人鄭淵鴻
    於偵查中證稱：伊去的時候被告已受傷，伊在壓制被告時，感覺他有喝酒等語（
    前揭偵查卷第四七頁背面），又證人乙○○於警、偵訊時證稱：伊看到被告走到
    中和市○○路跟宜安路口時要坐在地上的時候，沒坐穩跌了一跤頭部去撞到地上
    等情（參前揭偵查卷第十、四七頁），此均核與被告於警詢時自承：伊為警逮捕
    時，額頭上傷是因為被人追著跑時不小心跌倒擦傷情節相符合，足認被告為警查
    獲時所受傷勢係自己跌倒造成，並非警員毆打，其接受警詢時係基於自由意識而
    為陳述無誤。是被告上開所辯，顯係臨訟卸責之詞，不足採信。此外，復有臺北
    縣政府警察局永和分局搜索扣押筆錄、扣押物品目錄表、贓物認領保管單各一紙
    、現場翻拍照片十張、竊得物品之照片一張及現場錄影帶一捲等在卷佐參，本件
    犯罪事實(一)部分事證明確，被告犯行堪以認定。
(二)、右揭犯罪事實(二)部分：訊據被告甲○○矢口否認為此部分之竊盜犯行，辯稱：伊
    身上沒有帶錢，所以去看看，伊沒有拿東西，警察已在旁邊，伊還沒有走出門外
    ，即直接被帶進去裡面，東西已在裡面云云。經查：訊據證人即頂好商店安全人
    員陳泳舜於警、偵訊中證述：伊目擊被告自賣場冰箱及零食區中拿取前開物品放
    入左、右口袋內，及嗣後如何躲避收銀台收銀員結帳欲離去時，為伊當場於賣場
    樓梯口攔獲之情節證述甚詳。且自現場收銀檯附近之攝影機有錄到被告遭人攔下
    乙節，有錄影帶翻拍照片三幀在卷可稽（見偵查卷第二十五、二十六頁），況證
    人陳泳舜與被告二人並不認識，彼此間自無怨隙，衡情證人陳泳舜無攀詞誣陷之
    必要，其證述應可採為憑信。參以被告於警詢時自承其至賣場時身上並沒有帶錢
    ，則被告拿取上開啤酒及豆干未經結帳即行離去，其有為自己不法所有之意圖甚
    明。此外，復有扣押筆錄、扣押物品目錄表、臺北縣政府警察局中和分局安平派
    出所贓物領據各一紙、現場翻拍照片五張、竊得之物品照片一張及現場錄影帶一
    捲等存卷可證，足認被告上開所辯，顯為臨訟脫罪之詞，委難採信。本件犯罪事
    實(二)部分，事證明確，被告犯行堪以認定。
三、核被告甲○○所為，係犯刑法第三百二十條第一項之普通竊盜罪。其先後二次竊
    盜犯行，時間緊接，所犯係構成要件相同之罪名，顯係基於概括犯意反覆為之，
    為連續犯，應以一罪論並依法加重其刑。爰審酌被告前有違反麻醉藥品管理條例
    及傷害前科，有臺灣高等法院被告全國前案紀錄表附卷可稽，足認素行不佳、其
    生活狀況、犯罪之動機、其所竊取財物價值非鉅，雖對被害人所生財產上之損害
    程度尚輕，惟犯罪後仍矢口否認犯行飾詞狡辯之態度等一切情狀，量處如主文所
    示之刑，並諭知易科罰金之折算標準，以示懲儆。
四、依刑事訴訟法第四百四十九條第一項、第三項、第四百五十四條第一項，刑法第
    五十六條、第三百二十條第一項、第四十一條第一項前段，罰金罰鍰提高標準條
    例第一條前段、第二條，以簡易判決處刑如主文。
五、如不服本判決，得自收受送達之日起十日內向本院提出上訴狀，上訴於本院第二
    審合議庭（須附繕本）。
中　　　華　　　民　　　國　　九十三　　年　　　五　　　月　　二十八　　日
                                  臺灣板橋地方法院刑事第十庭
                                          法  官  林淑婷
右正本證明與原本無異
                                          書記官  廖貞音
中　　　華　　　民　　　國　　九十三　　年　　　五　　　月　　二十八　　日
附錄本案論罪科刑法條全文：
刑法第三百二十條第一項
意圖為自己或第三人不法之所有，而竊取他人之動產者，為竊盜罪，處五年以下有期
徒刑、拘役或五百元以下罰金。
